---
title: "Exercise1-Titanic&diamonds visualization-new-tutorial"
author: "王嘉杰"
date: "`r Sys.Date()`"
output: html_document
---

**1.关于R Markdown文件的使用，请参考：https://www.math.pku.edu.cn/teachers/lidf/docs/Rbook/html/_Rbook/rmarkdown.html**     
**2.这篇tutorial只是修改了原来教学案例里的问题，使得代码运行整体是流畅的。但是这并不意味着这些是好的代码，请只做参考并系统进行后续学习，直到能够自己发现以下代码存在的无数问题。**

## 1 泰坦尼克号灾难分析
### 1.1 数据读取与观察

```{r warning=FALSE,message=FALSE}
# 读取实验所需的包

library(colorspace)
library(grid)
library(data.table)
library(VIM)
library(mice)
library(ggplot2)
library(lattice)
library(caret)

library(dplyr)
library(stringr)
```

```{r cache=TRUE}
# 从kaggle网站上获取数据集：https://www.kaggle.com/c/titanic

titanic<-read.csv("train.csv") # 读取train.csv，与Rmd文件放在同一个文件路径下
```

```{r cache=TRUE}
# 查看数据
# 使用knitr::kable(dataframe)，可以在Knit后让表格变得更加美观

summary(titanic) #population
knitr::kable(head(titanic)) #top 6
```

### 1.2 数据处理

```{r cache=TRUE}
# 数据属性规范

titanic$Pclass <- factor(titanic$Pclass) # 因子类型定义，分类变量
```

```{r cache=TRUE}
# 缺失值处理

sum(is.na(titanic$Age))
sum(is.na(titanic$Cabin))
sum(is.na(titanic$Embarked))
```

**需要注意的是，从kaggle下载的数据中，Cabin和Embarked中的缺失值不是NA，而是为空，Age的缺失值显示为NA（NA!=空）。**

```{r cache=TRUE,warning=FALSE}
# 可视化呈现

NaPlot <- aggr(titanic,
               col=c("cyan", "red"), 
               numbers=TRUE, 
               labels=names(data), 
               cex.axis=.7, 
               gap=3, 
               ylab=c("Histogram  of missing data","Pattern")) #缺失值信息可视化
```

**因此，可视化中实际只探测到Age属性存在缺失。**

```{r cache=TRUE}
# 缺失值处理
# 注意处理Embarked和Age两列缺失的方法的不同

median(titanic$Age,na.rm = T)
titanic$Age[is.na(titanic$Age)] <- median(titanic$Age,na.rm = T) # 均值插值
titanic[which(titanic$Embarked == ""),"Embarked"] <- 'S' # 众数插值
```

### 1.3 探索性分析

```{r cache=TRUE}
# 划分训练集与测试集

trainid <- createDataPartition(titanic$PassengerId, p = 0.75, list = F) # 划分训练集和测试集，3：1

train <- titanic[trainid,]
test <- titanic[-trainid,]
```

```{r cache=TRUE}
#（1）乘客所坐的船舱是如何影响生还率

Pclass_S <- table(train$Survived, train$Pclass) 
Pclass_S_prop <- prop.table(Pclass_S, 2) 
ggplot(data = train, aes(x = as.integer(Pclass), fill = factor(Survived))) +
  geom_bar(stat='count', position='dodge') + 
  scale_x_continuous(breaks=c(1:3)) + 
  labs(x = 'Pclass')

# 查看生还率
Pclass_S_prop
```

```{r cache=TRUE}
#（2）性别：泰坦尼克号上，人们是否也会遵循女士优先的准则呢？

Sex_S <- table(train$Survived, train$Sex)
Sex_S_prop <- prop.table(Sex_S, 2)
ggplot(data = train, aes(x = Sex, fill = factor(Survived))) + 
  geom_bar(stat='count', position='dodge')
```

```{r cache=TRUE}
#（3）年龄的影响？

Agedata <- as.numeric(unlist(train$Age))
Age_Level<-cut(Agedata, breaks = c(0, 15, 30, 45, 60, 75, 90), 
               labels = c('kids', 'teenagers', 'prime', 'middle', 'agedness', 'senium' ))
Age_S <- table(train$Survived, Age_Level)
Age_S_prop <- prop.table(Age_S, 2)

ggplot(data = data.frame(train$Survived, Agedata), 
       aes(x = cut(Agedata, breaks = c(0, 15, 30, 45, 60, 75, 90)), 
           fill = factor(train.Survived))) +
  geom_bar(stat='count', position='dodge') + 
  labs(x = 'Age') +  
  scale_x_discrete(labels = c('kids', 'teenagers', 'prime', 'middle', 'agedness', 'senium'))
```

```{r cache=TRUE}
#（4） Family

Sibsp_S <- table(train$Survived, train$SibSp)
Parch_S <- table(train$Survived, train$Parch)
Sibsp_S_prop <- prop.table(Sibsp_S, 2)
Parch_S_prop <- prop.table(Parch_S, 2)

ggplot(data = train, aes(x = SibSp, fill = factor(Survived)))+geom_bar(stat='count', position='dodge') + scale_x_continuous(breaks=c(0:8)) + labs(x = 'Sibsp')
ggplot(data = train, aes(x = Parch, fill = factor(Survived)))+geom_bar(stat='count', position='dodge') + scale_x_continuous(breaks=c(0:6)) + labs(x = 'Parch')
Families <- train$SibSp +train$Parch
ggplot(data = train, aes(x = Families, fill = factor(Survived)))+geom_bar(stat='count', position='dodge') + scale_x_continuous(breaks=c(0:10)) + labs(x = 'Families')
```

```{r cache=TRUE}
#（5） 现金和港口
#一个乘客上船时所带的现金，以及他所登船的港口会对他成为幸存者有影响么？这两个看似和成为幸存者毫无关系的因素，可能正从侧面表现出了幸存者所拥有的属性。那么还是首先从简单的单因素统计绘图开始。其中将Fare这一变量分为三个区间，第一个区间为(0, 50]标签为poor，第二个区间为(50, 100]标签为middle，第三个区间为(100, 600]标签为rich。

Faredata <- as.numeric(unlist(train$Fare))
Fare_S <- table(train$Survived, cut(Faredata, breaks = c(0, 50, 100, 600), labels = c('poor', 'middle', 'rich')))
Fare_S_prop <- prop.table(Fare_S, 2)
ggplot(data = data.frame(train$Survived, Faredata), aes(x = cut(Faredata, breaks = c(0, 50, 100, 600)), fill = factor(train.Survived)))+geom_bar(stat='count', position='dodge') + labs(x = 'Fare') +  scale_x_discrete(labels = c('poor', 'middle', 'rich'))

Embarked_S <- table(train$Survived, train$Embarked)
Embarked_S_prop <- prop.table(Embarked_S, 2)
ggplot(data = train, aes(x = Embarked, fill = factor(Survived)))+geom_bar(stat='count', position='dodge')
```

### 1.4 规律揭示或建模
#### 1.4.1 KNN

**使用knn和随机森林作为参考案例**

```{r cache=TRUE}
# 数据预处理，特征工程

base <- data.frame(predict(dummyVars(~., data = titanic), titanic)) # 特征工程，将原先的特征扩展到1732维
knitr::kable(head(base)) #top 6

trainid <- createDataPartition(base$PassengerId, p = 0.75, list = F) # 划分训练集和测试集，3：1

train <- base[trainid,]
test <- base[-trainid,]
```

```{r cache=TRUE,warning=FALSE}
# KNN模型构建

library(class)

knn_model <- knn(train = train[,3:1734], test = test[,3:1734], cl = train[,2], k = 3)
```

```{r cache=TRUE}
# KNN模型评估

accuracy <- sum(knn_model == test[,2])/length(knn_model)
cat("模型的准确率为：", accuracy, "\n") # 计算准确率

# 也可以使用混淆矩阵

confusionMatrix(as.factor(test$Survived), 
            as.factor(knn_model), 
            positive = "1")
```

**我们可以尝试通过调整k值来优化模型的性能。在这个例子中，我们将使用循环来测试k值从1到20的不同值，并计算每个k值的准确率。然后，我们将选择具有最高准确率的k值作为最优k值。**

```{r cache=TRUE}
# KNN模型优化
# 测试不同的k值

accuracies <- c()
for (k in 1:20) {
  knn_model <- knn(train = train[,3:1734], test = test[,3:1734], cl = train[,2], k = k)
  accuracy <- sum(knn_model == test[,2])/length(knn_model)
  accuracies <- c(accuracies, accuracy)
}

# 选择具有最高准确率的k值
best_k <- which.max(accuracies)
cat("最优的k值为：", best_k, "\n")
cat("最优的准确率为：", accuracies[best_k], "\n")
```

#### 1.4.2 随机森林模型

```{r cache=TRUE,warning=FALSE}
# 随机森林模型构建

library(randomForest)

RF <- randomForest(factor(base$Survived) ~ ., data = base, importance = TRUE) # 拟合速度比较慢
```

```{r cache=TRUE,warning=FALSE}
# 随机森林模型拟合结果展示

RF_tree <- plot(RF)
tree <- c(1:500)
OOB <- data.frame(tree, RF_tree)

ggplot(data = OOB, aes(x = tree)) + 
  geom_line(aes(y = OOB), colour = "black", linewidth = 0.8) + 
  geom_line(aes(y = X0), colour = "red", linewidth = 0.8) + 
  geom_line(aes(y = X1), colour = "green", linewidth = 0.8) + 
  labs(y = "Error.rate") + 
  theme_bw()
```

```{r cache=TRUE}
# 随机森林模型评估

predict_value <- predict(RF,test)

confusionMatrix(as.factor(test$Survived), 
            as.factor(predict_value), 
            positive = "1")
```

## 2 钻石数据可视化

```{r cache=TRUE,warning=FALSE}
library(ggthemes)

data(diamonds)
head(diamonds)

#柱状图
hist(diamonds$carat,main="Carat Histogram",xlab="Carat")

#散点图
plot(price~carat,data=diamonds)
plot(log(price)~log(carat),data=diamonds)
ggplot(diamonds,aes(x=carat,y=price))+geom_point()

#具有渲染效果的散点图
ggplot(diamonds,aes(x=carat,y=price))+geom_point(aes(color=color))
ggplot(diamonds,aes(x=carat,y=price))+geom_point(aes(color=color))+facet_grid(cut~clarity)

#从 ggthemes 提取华尔街日报的图表配色
ggplot(diamonds,aes(x=carat,y=price))+geom_point(aes(color=color))+theme_wsj()
```