---
title: "exercise_rmark"
author: "Wang Meng"
date: "2023-03-07"
output: html_document
---

# 问题一

1. 打印这个数据集

```{r}
rivers
```

2. 计算这一数据集的元素个数、平均数、中位数、标准差、方差、最大值、最小值等描述性统计特征

R语言自带的内置基本函数

```{r rivers}
# 元素个数
length(rivers)
```

```{R}
#  均值
mean(rivers)
```

```{R}
# 中位数
median(rivers)
```

```{R}
# 标准差
sd(rivers)
```

```{R}
# 方差
var(rivers)
```

```{R}
# 最大值
max(rivers)
```

```{R}
# 最小值
min(rivers)
```

使用外部包Hmisc

```{R}
# 使用外部包
library(Hmisc)
Hmisc::describe(rivers)
```

返回的分别是观测的数量，缺失值，唯一值的数目，Info(关于变量的连续性的统计量)，Gmd(基尼均差)，平均值，分位数以及五个最大的值和五个最小的值

3. 将2中的基本函数的计算结果构建成一个名为rivers.Des.1的向量中，打印该向量

```{R}
# 构建向量
rivers.Des.1 <- c(length(rivers),mean(rivers),median(rivers),sd(rivers),var(rivers),max(rivers),min(rivers))
# 打印向量
rivers.Des.1
```

4. 将2中的由外部包提供的描述性统计函数的计算结果构建成一个名为rivers.Des.2的数据框（dataframe）中，要求该数据框有两个变量：feature_name（统计指标名称）和value（统计值）。打印该数据框

```{R}
library(Hmisc)
d <- Hmisc::describe(rivers)
d
# describe函数返回的本身即为数据框
```

若需要重新构建数据框，则为：

```{R}
library(Hmisc)
x <- Hmisc::describe(rivers)

list1 <- x$counts
list2 <- x$extremes

df <- data.frame(
  counts=list1[1],
  missing=list1[2],
  distinct=list1[3],
  info=list1[4],
  mean=list1[5],
  Gmd=list1[6],
  five_percent=list1[7],
  ten_percent=list1[8],
  twentyfive_percent=list1[9],
  fifty_percent=list1[10],
  seventyfive_percent=list1[11],
  ninty_percent=list1[12],
  nintyfive_percent=list1[13],
  lowest5=list2[1:5],
  high5=list2[6:10]
)
df
```

# 问题二

1. 计算该数据集的行数与列数；

```{R}
women
nrow(women)
ncol(women)
```

另一种方法：

```{R}
dim(women)
```


2. 打印该数据集的前6个观测，和最后6个观测

```{R}
head(women,6)
tail(women,6)
```

3. 计算height列的均值和方差

```{R}
HeightMeans <- colMeans(women)[1]
HeightMeans

HeightVar <- var(women[1])
HeightVar
```

4. 请选择height列的值大于60的行，形成一个新的数据集，名称为women.Height60

```{R}
height <- women[[1]]
women.Height60 <- height[which(height > 60)]
women.Height60
```

5. 将women数据集转化为一个列表类型的名叫women.list数据，要求列表中包含两个元素，分别是height和weight，打印该列表；

```{R}
women.list <- list(women[[1]],women[[2]])
names(women.list) <- c("height","weight")
women.list
```

6. 将women数据集转化为一个矩阵类型的名叫women.matrix数据，打印该矩阵和该矩阵的转置矩阵

```{R}
women.matrix <- as.matrix(women)
women.matrix
t(women.matrix)
```

7. 请使用R自带的cor这一函数，计算women这一数据集height和weight列的相关系数

```{R}
cor(women)
```

8. cor这一函数中的一个参数为method，它的取值包括，pearson，kendall，spearman。请简略写下他们之间的区别（不超过100个字）

```{R}
cor(women, method = "pearson")
cor(women, method = "kendall")
cor(women, method = "spearman")
```

简述：pearson指数用来反映两个变量线性相关程度，绝对值越大表明相关性越强，若>0，则表明两个变量是正相关，两个连续变量间呈线性相关时，使用Pearson指数；spearman指数是衡量两个变量的依赖性的非参数指标，衡量的是变量统计量之间的单调相关关系；适用kendall指数的数据资料一般是采用等级评定的方法收集的，反映了分类变量的相关性，对相关的有序变量进行检验



